【裁判字號】    97,訴,1527
【裁判日期】    971003
【裁判案由】    毒品危害防制條例
【裁判全文】
臺灣臺北地方法院刑事判決              97年度訴字第1527號
公  訴  人  臺灣臺北地方法院檢察署檢察官
被      告  甲○○
                    1樓
上列被告因違反毒品危害防制條例案件，經檢察官提起公訴（九
十七年度毒偵字第二二０七號），本院判決如下：
    主  文
甲○○施用第一級毒品，累犯，處有期徒刑壹年。扣案海洛因
包（合計淨重拾貳點陸公克）、海洛因香菸壹支，均沒收銷燬
之；上開毒品之包裝袋個、注射針筒肆支、安非他命吸食器壹
組及吸管肆支均沒收。
    事  實
一、甲○○前於民國九十二年間，因施用毒品案件，經本院於九
    十二年七月十六日以九十二年度毒聲第一三０六號裁定送觀
    察、勒戒後，因無繼續施用毒品之傾向，於九十二年九月二
    十三日執行完畢出所，並經臺灣臺北地方法院檢察署檢察官
    於九十二年九月二十六日以九十二年度毒偵字第一二七一號
    為不起訴處分確定。又於九十二年間，因違反槍砲彈藥刀械
    管制條例案件，經本院於九十二年三月二十八日以九十二年
    度訴字第二一三號判處有期徒刑一年三月，併科罰金新臺幣
    （下同）六萬元，經臺灣高等法院於九十二年五月十五日以
    九十二年度上訴字第一二一六號撤銷原判決，改判處有期徒
    刑一年三月併科罰金六萬元，經最高法院於九十二年七月三
    十一日以九十二年度台上字第四二０七號駁回上訴後確定，
    於九十三年十一月九日縮短刑期假釋出監，甫於九十四年一
    月二十八日保護管束期滿執行完畢。復於九十四年間因施用
    毒品案件，經本院於九十四年六月二十四日以九十四年度訴
    字第六三０號判處有期徒刑十月，經臺灣高等法院及最高法
    院分別於九十四年八月三十一日、同年十一月二十四日，各
    以九十四年度上訴字第二四三０號、九十四年度台上字第六
    六三五號駁回上訴後確定。再於九十四年間，因施用第一級
    及第二級毒品案件，經本院於九十五年二月九日以九十四年
    度訴字第一八三六號判處有期徒刑十月、六月，應執行有期
    徒刑一年二月，並於九十五年五月二十二日撤回上訴後確定
    。上揭三罪，經本院於九十五年六月三十日以九十五年度聲
    字第一０六四號裁定其應執行刑為有期徒刑二年確定。另於
    九十五年間因違反槍砲彈藥刀械管制條例案件，經本院於九
    十六年一月二十四日以九十五年度訴字第一五四八號判處有
    期徒刑八月確定，經本院依中華民國九十六年罪犯減刑條例
    之規定，以九十六年度聲減字第八九八號就上開四罪分別減
    其宣告刑二分之一，並定應執行刑有期徒刑一年確定，甫於
    九十六年十月十九日因罰金易服勞役部分改繳罰金執行完畢
    。詎仍不知悔改，仍基於施用第一級毒品海洛因及第二級毒
    品甲基安非他命之犯意，於九十七年六月十八日（起訴書誤
    載為十九日）下午四、五時許許，在其位於臺北市大安區○
    ○○路○段18巷3弄35號1樓住處，以將海洛因及甲基安非他
    命均置於玻璃球內燒烤後吸食所生煙霧之方式，同時施用第
    一級毒品海洛因及第二級毒品安非他命。嗣於九十七年六月
    十八日晚間七時三十分許（起訴書誤載為九十七年六月十九
    日晚間十一時許），為警於上址查獲，並扣得第一級毒品海
    洛因三包（合計淨重12.36公克）、海洛因香菸一支、注射
    針筒四支、安非他命吸食器壹組、吸管四支，而查獲上情。
二、案經臺北市政府警察局移送臺灣臺北地方法院檢察署檢察官
    偵查起訴。
    理  由
一、按本件被告甲○○所犯係死刑、無期徒刑、最輕本刑五年以
    上有期徒刑以外之罪，其於準備程序中就前揭被訴事實為有
    罪之陳述，經本院告知簡式審判程序之旨，並聽取其與公訴
    人之意見後，認無不得或不宜改依簡式審判程序進行之處，
    爰依刑事訴訟法第二百七十三條之一第一項、第二百八十四
    條之一，裁定由受命法官獨任進行簡式審判程序，合先敘明
    。
二、上開犯罪事實，業據被告於警詢、偵查及本院審理時均坦承
    不諱，而其於九十七年六月十九日為警查獲後所採尿液，經
    送台灣尖端先進生技醫藥股份有限公司以酵素免疫分析法（
    ＥＩＡ）初步檢驗，再以氣相層析質譜儀法（ＧＣ／ＭＳ）
    確認檢驗之結果，係呈安非他命、甲基安非他命及嗎啡、可
    待因陽性反應一節，有該公司濫用藥物檢驗報告一紙附卷可
    稽。又被告於案發當日遭警查獲所持有之粉末三包及香菸一
    支，經送法務部調查局濫用藥物實驗室以化學呈色法及氣相
    層析質譜儀分析法鑑定之結果，確均含有第一級毒品海洛因
    之成分，此亦有該局九十七年七月十日調科壹字第09723029
    630號鑑定書一紙在卷可參，是被告前揭自白，核與事實相
    符，應堪採信。而被告前於九十二年間，因施用毒品案件，
    經本院於九十二年七月十六日以九十二年毒聲一三○六號裁
    定送觀察、勒戒後，因無繼續施用毒品之傾向，於九十二年
    九月二十三日執行完畢出所，並經臺灣臺北地方法院檢察署
    檢察官於九十二年九月二十六日以九十二年度毒偵字第一二
    七一號不起訴處分確定一節，有臺灣高等法院被告前案紀錄
    表一份在卷可稽，被告於觀察、勒戒執行完畢釋放後，於五
    年內再度違犯本件施用第一級毒品海洛因及第二級毒品安非
    他命之犯行，即應依毒品危害防制條例第十條第一項、第二
    項予以論處。是本件事證明確，被告犯行堪以認定，應予依
    法論科。
三、按海洛因及安非他命分別係屬毒品危害防制條例第二條第二
    項第一款、第二款所規定之第一級及第二級毒品，是核被告
    所為，係犯毒品危害防制條例第十條第一項及第二項之施用
    第一級毒品及第二級毒品罪。其施用前、後持有毒品海洛因
    及安非他命之低度行為，均為施用毒品之高度行為所吸收，
    均不另論罪。又被告以一施用行為，同時吸食第一級毒品海
    洛因及第二級毒品安非他命，為想像競合犯，應從一重之施
    用第一級毒品罪論處，公訴意旨認被告所犯上開二罪間，犯
    意各別，行為互殊，並請求分論併罰，應屬誤會，併予敘明
    。查被告前於九十二年間，因施用毒品案件，經本院於九十
    二年七月十六日以九十二年度毒聲第一三０六號裁定送觀察
    、勒戒後，因無繼續施用毒品之傾向，於九十二年九月二十
    三日執行完畢出所，並經臺灣臺北地方法院檢察署檢察官於
    九十二年九月二十六日以九十二年度毒偵字第一二七一號為
    不起訴處分確定。又於九十二年間，因違反槍砲彈藥刀械管
    制條例案件，經本院於九十二年三月二十八日以九十二年度
    訴字第二一三號判處有期徒刑一年三月，併科罰金新臺幣（
    下同）六萬元，經臺灣高等法院於九十二年五月十五日以九
    十二年度上訴字第一二一六號撤銷原判決，改判處有期徒刑
    一年三月併科罰金六萬元，經最高法院於九十二年七月三十
    一日以九十二年度台上字第四二０七號駁回上訴後確定，於
    九十三年十一月九日縮短刑期假釋出監，甫於九十四年一月
    二十八日保護管束期滿執行完畢。復於九十四年間因施用毒
    品案件，經本院於九十四年六月二十四日以九十四年度訴字
    第六三０號判處有期徒刑十月，經臺灣高等法院及最高法院
    分別於九十四年八月三十一日、同年十一月二十四日，各以
    九十四年度上訴字第二四三０號、九十四年度台上字第六六
    三五號駁回上訴後確定。再於九十四年間，因施用第一級及
    第二級毒品案件，經本院於九十五年二月九日以九十四年度
    訴字第一八三六號判處有期徒刑十月、六月，應執行有期徒
    刑一年二月，並於九十五年五月二十二日撤回上訴後確定。
    上揭三罪，經本院於九十五年六月三十日以九十五年度聲字
    第一０六四號裁定其應執行刑為有期徒刑二年確定。另於九
    十五年間因違反槍砲彈藥刀械管制條例案件，經本院於九十
    六年一月二十四日以九十五年度訴字第一五四八號判處有期
    徒刑八月確定，經本院依中華民國九十六年罪犯減刑條例之
    規定，以九十六年度聲減字第八九八號就上開四罪分別減其
    宣告刑二分之一，並定應執行刑有期徒刑一年確定，甫於九
    十六年十月十九日因罰金易服勞役部分改繳罰金執行完畢等
    情，有卷附臺灣高等法院被告前案紀錄表一份可按，其於有
    期徒刑執行完畢後，五年內故意再犯本件有期徒刑以上之本
    罪，為累犯，應依法加重其刑。爰審酌被告因施用毒品案件
    ，進出監獄多次，素行不佳，此次再犯施用毒品案件，亦顯
    見被告實無戒除毒癮之意，然施用毒品係自戕行為，對他人
    危害尚輕，且其犯後坦承部分犯行，態度尚可，公訴人求刑
    有期徒刑一年尚稱允當等一切情狀，量處如主文所示之刑，
    以示懲儆。
四、扣案之第一級毒品海洛因三小包（合計淨重12.36公克）、
    海洛因香煙一支，為查獲之毒品，應依毒品危害防制條例第
    十八條第一項之規定，均宣告沒收銷燬之。另用以包裝前揭
    毒品海洛因之包裝袋三個及扣案之注射針筒四支、吸管四支
    、安非他命吸食器一組，均為被告所有且係供施用毒品所用
    之物，業據被告供陳在卷，爰均另依刑法第三十八條第一項
    第二款宣告沒收。至扣案之電子磅秤一個、分裝袋一百七十
    八只、手機五支、SIM卡三張、筆記本一本，雖為被告所有
    ，然電子磅秤及分裝袋部分，業據被告否認為供其施用毒品
    之用，又其餘扣案物亦顯與施用毒品犯行無涉，均不另為沒
    收之諭知，附此敘明。
據上論斷，應依刑事訴訟法第二百七十三條之一第一項、第二百
九十九條第一項前段，毒品危害防制條例第十條第一項、第二項
、第十八條第一項前段，刑法第十一條前段、第五十五條、第四
十七條第一項、第三十八條第一項第二款，判決如主文。
本案經檢察官李彥霖到庭執行職務。
中    華    民    國    97    年    10    月     3    日
              臺灣臺北地方法院刑事第十七庭
                    法  官  劉秀君
上正本證明與原本無異。
如不服本判決，應於判決送達後10日內向本院提出上訴狀 (應抄
附繕本)。
                    書記官  吳俊龍
中    華    民    國    97    年    10    月    3     日
附錄本案論罪科刑法條全文：
毒品危害防制條例第10條
施用第一級毒品者，處 6 月以上 5 年以下有期徒刑。
施用第二級毒品者，處 3 年以下有期徒刑。


司法院資訊處製作；財團法人民間司法改革基金會備份。
